【裁判字號】    97,訴,870
【裁判日期】    970630
【裁判案由】    毒品危害防制條例
【裁判全文】
臺灣基隆地方法院刑事判決               97年度訴字第870號
公  訴  人  臺灣基隆地方法院檢察署檢察官
被      告  乙○○
上列被告因毒品危害防制條例案件，經檢察官提起公訴（97年度
毒偵字第1322號），被告於準備程序進行中，就被訴事實為有罪
之陳述，經本院合議庭裁定由受命法官獨任進行簡式審判程序，
判決如下：
    主    文
乙○○施用第一級毒品，累犯，處有期徒刑柒月。又施用第二級
毒品，累犯，處有期徒刑月。應執行有期徒刑玖月。
    事    實
一、乙○○前因施用第一級及第二級毒品案件，經觀察、勒戒後
    ，因認無繼續施用毒品之傾向，於民國95年11月27日執行完
    畢釋放，並經臺灣基隆地方法院檢察署檢察官於95年11月24
    日，以95年度毒偵字第957號、第1648號、第1921號及第197
    8號不起訴處分。復因搶奪案件，經本院以95年度訴字第790
    號判決判處有期徒刑8月確定，又因施用第一級毒品案件，
    經本院以96年度訴字第365號判決判處有期徒刑7月確定，上
    述兩案嗣經裁定減刑為有期徒刑4月、3月又15日，並接續執
    行，於96年12月23日縮刑期滿執行完畢。
二、詎乙○○猶不知戒除施用毒品惡習，復於觀察、勒戒執行完
    畢釋放後5年內，基於施用第一級毒品海洛因之犯意，於97
    年4月24日晚間10時許，在基隆市大武崙友人住處內，以將
    海洛因摻在香菸內吸用之方式，施用第一級毒品海洛因1 次
    。又另行起意，並基於施用第二級毒品安非他命之犯意，於
    97年4月22日某時，在其基隆市○○路116巷5弄24號4樓住處
    內，以燈泡加熱之方式，施用第二級毒品安非他命1次。
    嗣於97年4月24日晚間10時30分許，為警在基隆市○○路766
    號前臨檢查獲，並經其同意下採集其尿液送驗，結果呈海洛
    因代謝物嗎啡陽性及安非他命、甲基安非他命陽性反應，而
    悉上情。
三、案經基隆市警察局第二分局報告臺灣基隆地方法院檢察署檢
    察官偵查起訴。
    理    由
壹、程序方面
    本件被告乙○○所犯者非為死刑、無期徒刑、最輕本刑為3
    年以上有期徒刑之罪或高等法院管轄第一審案件，其於準備
    程序進行中，先就被訴事實為有罪之陳述，經告知其簡式審
    判程序之旨，並聽取公訴人、被告之意見後，本院合議庭業
    已依刑事訴訟法第273條之1第1項之規定，裁定由受命法官
    獨任以簡式審判程序進行本案之審理，且依同法第273條之2
    規定，簡式審判程序之證據調查，不受同法第159條第1項、
    第161條之2、第161條之3、第163條之1及第164條至第170條
    規定之限制，合先敘明。
貳、實體方面
一、認定事實所憑之證據及理由
  (一)上揭事實，業據被告乙○○於本院準備程序及審理時坦承不
    諱，且被告於97年4月24日為警查獲後於次日凌晨0時10分許
    所採集之尿液檢體，經警送請台灣尖端先進生技醫藥股份有
    限公司檢驗結果，呈嗎啡陽性及安非他命、甲基安非他命陽
    性反應等情，有基隆市警察局第二分局97年4月25日基警二
    分偵字第0970204883號偵辦毒品案件尿液檢體對照表及上述
    公司97年5月5日基二-6號濫用藥物檢驗報告各1份附卷可稽
    ，堪認被告之自白與事實相符，其確於上揭時、地，分別施
    用第一級毒品海洛因及第二級毒品安非他命，應堪認定。
  (二)又被告前因施用第一級及第二級毒品案件，經觀察、勒戒後
    ，因認無繼續施用毒品之傾向，於95年11月27日執行完畢釋
    放，並經臺灣基隆地方法院檢察署檢察官於95年11月24日，
    以95年度毒偵字第957號、第1648號、第1921號及第1978號
    不起訴處分等情，有臺灣高等法院被告全國前案紀錄表、臺
    灣基隆地方法院檢察署刑案資料查註紀錄表及全國施用毒品
    紀錄表附卷可按。故本案事證明確，被告係觀察、勒戒執行
    完畢釋放後，5年內再犯本件施用第一級毒品海洛因及第二
    級毒品安非他命之犯行堪以認定，應依法論科。
二、論罪科刑：
  (一)按海洛因、安非他命分別係毒品危害防制條例所列管之第一
    級毒品及第二級毒品，此為該條例第2條第2項第1款、第2款
    所明定，被告於觀察、勒戒執行完畢釋放後5年內再分別施
    用海洛因及安非他命，核其所為，係犯毒品危害防制條例第
    10 條第1項之施用第一級毒品罪及同條例第2項之施用第二
    級毒品罪。其持有第一級毒品海洛因及第二級毒品安非他命
    係供施用，其持有第一級毒品及第二級毒品之低度行為，應
    分別為施用第一級毒品及第二級毒品之高度行為所吸收，均
    不另論罪。其所犯上述二罪，犯意各別，行為互殊，應予分
    論併罰。
  (二)查被告曾受有前揭事實欄所載刑之科刑及執行完畢情形，有
    等情，有臺灣高等法院被告前案紀錄表1份在卷可按，其受
    有期徒刑執行完畢後，5年內故意再犯本件有期徒刑以上之
    罪，為累犯，應依刑法第47條第1項規定，就其所犯上述二
    罪分別加重其刑。
  (三)爰審酌毒品對於人體會產生成癮性，係足以危害個人健康及
    社會安全之管制藥物，被告經過觀察、勒戒及判刑暨執行完
    畢後，猶不知戒除濫行施用毒品惡習，再犯本件施用第一級
    毒品及第二級毒品罪，顯見其毒癮非淺，自不宜輕縱，暨其
    犯罪之自我麻醉動機、所生自我戕害結果，於他人尚不致造
    成損害及其犯後坦承犯行之態度等一切情狀，就其所犯上述
    二罪，分別量處如主文所示之刑，並定其應執行刑，以示懲
    儆。
三、應適用之法條：
    刑事訴訟法第273條之1第1項、第299條第1項前段，毒品危
    害防制條例第10條第1項、第2項、第23條第2項，刑法第11
    條前段、第47條第1項、第51條第5款，判決如主文。
本案經檢察官甲○○到庭執行職務。
中    華    民    國    97    年    6     月    30    日
                  刑事第一庭法  官  王美婷
以上正本證明與原本無異。
對於本件判決如有不服，應於收受送達後10日內，向本院提出上
訴書狀，上訴於臺灣高等法院，並按他造當事人之人數附具繕本
。
中    華    民    國    97    年    6     月    30    日
                            書記官  明祖斌
附錄本案論罪科刑法條：
毒品危害防制條例第10條第1項、第2項
施用第一級毒品者，處 6 月以上 5 年以下有期徒刑。
施用第二級毒品者，處 3 年以下有期徒刑。


司法院資訊處製作；財團法人民間司法改革基金會備份。
